【裁判字號】    88,訴,26
【裁判日期】    891109
【裁判案由】    毒品危害防制條例
【裁判全文】
臺灣高雄地方法院刑事判決                            八十八年度訴字第二六號
    公  訴  人  臺灣高雄地方法院檢察署檢察官
    被      告  甲○○
    選任辯護人  侯永福
右列被告因違反毒品危害防制條例案件，經檢察官提起公訴（八十七年度少年偵字第
三四七號），本院判決如左：
     主  文
甲○○無罪。
     事  實
一、公訴意旨及其論據如起訴書所載（如附件）。
二、按犯罪事實應依證據認定之，無證據不得推定其犯罪事實；不能證明被告犯罪者
    ，應諭知無罪之判決，刑事訴訟法第一百五十四條、第三百零一條第一項定有明
    文。次按認定不利於被告之事實，須依積極證據，苟積極證據不足為不利於被告
    事實之認定時，即應為有利於被告之認定，更不必有何有利之證據，最高法院三
    十年上字第八一六號亦著有判例可資參照。而所謂積極證據，係指依其情況或證
    人之證述，因具有可靠性之擔保而與事實相符，至使任何人均不至於懷疑其真實
    性之證據始足當之。
三、訊據被告甲○○堅決否認犯行，辯稱：並未販賣海洛因予己○○，亦未販賣安非
    他命給丁○○及丙○○，己○○、丁○○、丙○○三人之證述不實等語。
（一）、販賣海洛因部分：公訴人認被告涉有此部分之犯行，係以證人己○○之指述
        為論據。經查，綜合證人己○○歷次證詞，其證述之內容為：於被查獲之八
        十七年八月二十四日之前一、二星期始認識被告，於該段期間中見過被告三
        、四次面；其係自台北南下高雄時搭計程車認識計程車司機戊○○，戊○○
        帶其至老企寶旅館居住，透過戊○○之介紹再認識被告，之後再認識同案被
        查獲之少年乙○○；在老企寶旅館居住時，被告問其須不須要海洛因提神，
        戊○○在旁邊鼓吹，被告並教其如何吸食海洛因，因而才開始吸食，吸食當
        時不知道是海洛因，是吸完後才知道；曾告訴過乙○○被告甲○○有拿海洛
        因及安非他命供其吸食等語。惟查，證人戊○○於警訊、偵查、及在高雄少
        年法院八十八年度少連訴字第一九號毒品危害防制條例案件審理中均係供稱
        其並不認識被告等語；其既不認識被告，應無從介紹證人己○○與被告認識
        。另綜合證人乙○○於警偵訊、本院審理中、及在高雄少年法院八十八年度
        少連訴字第一九號毒品危害防制條例案件審理中，係供稱：（本院問：甲○○與己○○見面是否你所介紹）二十三日之前我不知道，甲○○來找我，我
        就介紹他們認識；不知道己○○海洛因及安非他命的來源；己○○只有說被
        告打電話給她，問她要不要吸食安非他命，己○○便約他去老企寶旅館三０
        七室一起吸食，她怕甲○○太衝動會對她不利；是先認識己○○，經由「阿
        隆」之人介紹認識己○○，是在被查獲前約二、三星期左右經由「阿忠」之
        人介紹認識被告甲○○等語。經核其三人之證詞，證人己○○稱於八十七年
        八月二十四日之前一、二星期即認識被告；於該段期間中見過被告三、四次
        面；先認識戊○○，透過戊○○之介紹認識被告，之後再認識乙○○；曾告
        訴過乙○○被告甲○○有拿海洛因供其吸食等情，均與證人戊○○、乙○○
        之證述不符；且依乙○○之供述，被告應係於八十七年八月二十三日經由其
        介紹始與己○○相識，此由乙○○供稱：（八十七年八月）二十三日，甲○○來找我，我就介紹他們認識等語，應可得知，因為被告如在此之前即與己○○認識，乙○○即無再為其二人介紹之必要；被告在此之前既不認識己○○，自不可能在此之前即販賣海洛因給己○○。又證人己○○之於本院審理
        中雖證稱其「在老企寶旅館住時，被告問其須不須要海洛因提神，戊○○在
        旁邊鼓吹，被告即教其如何吸食海洛因，才開始吸食，吸食時不知道是海洛
        因，吸完後才知道」等語，惟其於警訊中曾自白其「於八十七年四月份左右
        曾吸食過海洛因，但已戒掉一陣子，是最近半個月才又開始吸食」等語，其
        證詞前後矛盾，顯有不實；且其既曾吸食過海洛因，其證稱被告等人教其如
        何吸食及於吸食後才知是海洛因，並因而上癮而向被告購買海洛因等情節，
        亦顯非事實。綜上，足見證人之證述是否屬實甚為可疑，自不足以採為不利
        於被告之積極證據。
（二）、販賣安非他命部分：公訴人認被告涉有此部分之犯行，係以證人丁○○及丙○○姐妹二人於八十七年八月二十四日在高雄市政府警察局前鎮分局刑事組
        之指述為論據。經查，證人二人於高雄市政府警察局前鎮分局刑事組偵訊時
        雖指述向被告購買安非他命。然其二人於同日上午一時二十分許，在高雄市
        前鎮區○○○路十五號九樓巴香舍九０六室為前鎮分局瑞隆派出所員警查
        獲施用安非他命時，該派出所員警訊問其二人「扣案之安非他命等物係何人
        所有？是否知情何人販賣安非他命？」時，證人丁○○係回答稱：「我只是
        跟我姐姐一起過去」、「吸食器分別為翁伯村所有，小具玻璃球是何人所有
        ，我不清楚，剩餘的安非他命０點五公克為何人所有不清楚」、「談天中我
        有聽說蔡清治有跟翁伯村買過，價錢多少我不清楚」等語，其並未指述曾向
        被告甲○○購買安非他命，另證人丙○○亦證稱：「安非他命是被告甲○○
        留下來給我們吸食的」「甲○○留下安非他命給我們吸食並沒有向我們收取
        金錢」等語（偵查卷無此部分筆錄，參見本院向前開分局函調後附卷之該派
        出所筆錄）。另其二人於本院審理中經隔離訊問後，均供稱：我們並未向被
        告買過安非他命；於警訊說有向被告買安非他命，是因為我們說沒有警察不
        會相信，警察說我們這樣講說就沒事，我們才會這樣說；被查獲前是第一次
        見到被告，我們到達時被告剛要走，我們沒有與被告交談等語。其二人於前
        鎮分局之證述，顯與在瑞隆派出所之證述及本院中之證述明顯不符，具有瑕
        疵，且不具有可靠性之擔保，自不足以採為不利於被告之積極證據。
（三）、綜據上述，證人己○○、丁○○、丙○○三人之證述，均因具有瑕疵而不足
        以採為不利於被告之積極證據。此外，本院又查無其他證據足認被告確有公
        訴人所指之犯行，依前揭法條規定及判例意旨，自應諭知被告無罪之判決。
據上論斷，應依刑事訴訟法第三百零一條第一項，判決如主文。
中      華      民      國    八十九    年     十一     月      九      日
                                  臺灣高雄地方法院刑事第一庭
                                      法  官  郭文通
右正本證明與原本無異。
如不服本判決，應於判決送達後十日內，向本院提出上訴狀。
                                      書記官  黃國忠
中      華      民      國    八十九    年     十一     月      九      日


司法院資訊處製作；財團法人民間司法改革基金會備份。
